# 请教陈版主，无偿划转参股企业的股权怎么账务处理

提问人：爱中芯 198601 时间：2019-10-16 15:53:47
陈老师，我集团系国有企业，下属有多家公司，企业内部整合，股权无偿划转，已经报上级批复。问题一：集团将所持40% 股份的A 参股公司股权转让给全资子公司产业公司。集团对所持 40% 股份是按权益法核算的。那么针对该笔股权无偿划转，产业公司按照集团对该股份的账面价值（投资成本+ 损益调整）增加长投和资本公积，集团公司作减少长投和资本公积对吗？
问题二：集团另一全资子公司城建公司将所持 30% 股份的 B 参股公司股权（权益法核算））转让给产业公司。那么产业公司按照股权的账面价值增加长投和资本公积，城建公司减少长投和资本公积，集团需要账务处理吗？
问题三：城建公司的资本公积和留存收益不够冲减减少的长投，是不是未分配利润可以冲减为负？

回答人：chenyiwei
1 、产业公司按照集团对该股份的账面价值（投资成本 + 损益调整）增加长投和资本公积，集团公司减少对该参股公司的长投，但同步增加对产业公司的长投成本，不是增减集团公司本身的资本公积。
2 、集团应按照该项标的股权在城建公司的原账面价值，做：借：长期股权投资——产业公司，贷：长期股权投资+ 城建公司。
3 、可以。

提问人：爱中芯 198601 时间：2019-10-17 09:36:08
谢谢陈老师，我不是很懂子公司之间的股权划转，母公司为什么要做调整，母公司对子公司的长投是实收资本，是 100%控制，这个并没有因为子公司之间划转其持有的股权而有所变化呢

回答人：chenyiwei
相当于母公司从子公司 A 收回部分出资，再将其投入 B，所以对 A、B 的长投成本一增一减。